【裁判字號】    98,簡上,903
【裁判日期】    981015
【裁判案由】    竊盜
【裁判全文】
臺灣板橋地方法院刑事判決             98年度簡上字第903號
上  訴  人  臺灣板橋地方法院檢察署檢察官
被      告  丙○○
上列上訴人因被告犯竊盜案件，不服本院刑事庭中華民國九十八
年六月十一日九十八年度簡字第四四九九號第一審刑事簡易判決
（聲請簡易判決處刑案號：九十八年度速偵字第二二九二號），
提起上訴，本院管轄之第二審合議庭判決如下：
    主  文
上訴駁回。
丙○○緩刑貳年。
    事實及理由
一、本案經本院管轄第二審之合議庭審理結果，認原審以被告丙
    ○○犯刑法第三百二十條第一項之普通竊盜罪共二罪，分別
    判處罰金新臺幣五千元，如易服勞役，以新臺幣一千元折算
    一日；罰金新臺幣五千元，如易服勞役，以新臺幣一千元折
    算一日，定應執行罰金新臺幣九千元，如易服勞役，以新臺
    幣一千元折算一日。經核其認事用法部分並無不當，應予維
    持，並引用原審刑事簡易判決書之事實、證據及理由（如附
    件）。
二、上訴人臺灣板橋地方法院檢察署檢察官提起本件上訴意旨略
    以：被告乃為連續竊書的慣犯，所偷書籍不少，致被害人乙
    ○○所經營之租書店遭受莫大損害，迄今未曾與被害人和解
    ，亦無道歉，顯無悔意。因之被害人請求本件檢察官上訴，
    並使被害人得以提起附帶民事訴訟請求賠償新臺幣五萬元，
    經核尚非顯無理由云云。
三、按法官於有罪判決中，究應如何量處罪刑，均為實體法賦予
    審理法官刑罰之裁量權事項，法官行使此項裁量權，自得依
    據個案情節，參諸刑法第五十七條所定各款犯罪情狀之規定
    ，於該法定刑度範圍內，基於合義務性之裁量，量處被告罪
    刑。質言之，法官為此量刑之裁量權時，除不得逾越法定刑
    或法定要件外，尚應符合法規範之體系及目的，遵守一般有
    效之經驗及論理法則等法原則，亦即應兼顧裁量之外部及內
    部性，如非顯然有裁量逾越或裁量濫用之違法情事，自不得
    任意指摘為違法，此亦為最高法院歷年多起判例所宣示之原
    則（最高法院八十年台非字第四七三號判例、七十五年台上
    字第七０三三號判例、七十二年台上字第六六九六號判例、
    七十二年台上字第三六四七號判例意旨可資參照）。關於量
    刑之裁量權，乃憲法所保障法官獨立審判之核心，法院行使
    此項裁量權，亦非得以任意或自由為之，仍應受一般法律原
    理原則之拘束，即仍須符合法律授權之目的、法律秩序之理
    念、國民法律感情及一般合法有效之慣例等規範，尤其應遵
    守比例原則及平等原則之意旨，否則即可能構成裁量濫用之
    違法（最高法院八十六年度台上字第七六五五號判決意旨亦
    可參照）。亦即如非有裁量逾越或裁量濫用之明顯違法情事
    ，自不得擅加指摘其違法或不當，即使上級法院對下級法院
    裁量權之審查，亦應同此標準，此不僅在保障法官不受任何
    制度外之不當干涉，更保障法官不受制度內的異質干涉，此
    方符憲法第八十條所宣示獨立審判之真義。本院審理結果認
    為：原審判決於量刑時，已審酌被告並無前科，素行尚佳，
    有臺灣高等法院被告前案紀錄表在卷可稽，其不思以正軌賺
    取財物，反因一時貪念，而徒手竊取被害人所經營租書店內
    之小說，危害社會治安，所竊財物價值各約新臺幣九百六十
    元、八百元，並據被害人於警詢時證述在卷，惟念及其犯後
    坦承犯行，態度良好，暨其犯罪之動機、目的、手段、智識
    程度等一切情狀，於法定刑五年以下有期徒刑、拘役或銀元
    五百元以下罰金之範圍內，分別量處被告罰金新臺幣五千元
    ，如易服勞役，以新臺幣一千元折算一日；罰金新臺幣五千
    元，如易服勞役，以新臺幣一千元折算一日，定應執行罰金
    新臺幣九千元，如易服勞役，以新臺幣一千元折算一日。核
    符前述憲法比例原則及平等原則之要求，原審刑罰裁量權之
    行使實無違法不當之處，量刑尚屬妥適。故可認本件之上訴
    人之上訴意旨並無理由。綜上所述，本件上訴意旨既無理由
    ，原判決又無違法或不當之處，依法應予駁回。
四、末查，被告前未曾因故意犯罪受有期徒刑以上刑之宣告，此
    有臺灣高等法院被告前案紀錄表一份在卷可參，於本件中因
    一時失察，致罹刑典，惟犯後本院審理中已能坦承犯行，且
    已與被害人達成和解，賠償損失，被害人於本院準備程序中
    亦當庭表示願意原諒被告一節，此有和解書及本院九十八年
    八月十二日準備程序筆錄各一份在卷可參，經此次科刑教訓
    後，應知警惕而無再犯之虞，本院認為前開對其宣告之刑，
    以暫不執行為適當，爰依刑法第七十四條第一項第一款之規
    定，併予宣告緩刑二年，以啟自新。
據上論斷，應依刑事訴訟法第四百五十五條之一第一項、第三項
、第三百六十四條、第三百六十八條、第三百七十三條，刑法第
七十四條第一項第一款，判決如主文。
本案經檢察官蘇振文到庭執行職務。
中    華    民    國    98    年    10    月    15    日
                  刑事第六庭    審判長法  官  胡堅勤
                                      法  官  盧軍傑
                                      法  官  林家賢
不得上訴。
                                      書記官  林政良
中    華    民    國    98    年    10    月    15    日
附件：
臺灣板橋地方法院刑事簡易判決          98年度簡字第4499號
聲  請  人  臺灣板橋地方法院檢察署檢察官
被      告  丙○○  男  21歲（民國○○年○月○日生）
                    身分證統一編號：Ｚ000000000號
                    住臺北縣新莊市○○路36巷27號
上列被告因竊盜案件，經檢察官聲請以簡易判決處刑（98年度速
偵字第2292號），本院判決如下：
    主  文
丙○○竊盜，處罰金新臺幣伍仟元，如易服勞役，以新臺幣壹仟
元折算壹日。又竊盜，處罰金新臺幣伍仟元，如易服勞役，以新
臺幣壹仟元折算壹日。應執行罰金新臺幣玖仟元，如易服勞役，
以新臺幣壹仟元折算壹日。
    事實及理由
一、本件除證據欄應增列「現場照片8 張」外，其餘犯罪事實、
    證據及應適用之法條，均引用如附件檢察官聲請簡易判決處
    刑書之記載。
二、爰審酌被告並無前科，素行尚佳，有臺灣高等法院被告前案
    紀錄表在卷可稽，其不思以正軌賺取財物，反因一時貪念，
    而徒手竊取被害人所經營租書店內之小說，危害社會治安，
    所竊財物價值各約新臺幣960 元、800 元，並據被害人於警
    詢時證述在卷，惟念及其犯後坦承犯行，態度良好，暨其犯
    罪之動機、目的、手段、智識程度等一切情狀，分別量處如
    主文所示之刑，並諭知易服勞役之折算標準，及定其應執行
    刑，以示懲儆。
三、依刑事訴訟法第449 條第1 項前段、第3 項、第454 條第2
    項，刑法第320 條第1 項、第42條第3 項、第51條第7 款，
    刑法施行法第1 條之1 第1 項、第2 項前段，逕以簡易判決
    處刑如主文。
四、如不服本判決，得自收受送達翌日起10日內，向本院提出上
    訴狀，上訴於本院第二審合議庭（須附繕本）。
中    華    民    國    98    年    6     月    11    日
                  刑事第二十二庭法  官     陳昭筠
上列正本證明與原本無異。
如不服本判決，應於送達後10日內敘明上訴理由，向本院提出上
訴狀，上訴於本院第二審合議庭 (應附繕本) 。其未敘述上訴理
由者，應於上訴期間屆滿後20日內向本院補提理由書「切勿逕送
上級法院」。
                                 書記官    鍾惠萍
中    華    民    國    98    年    6     月    11    日
臺灣板橋地方法院檢察署檢察官聲請簡易判決處刑書
                                    98年度速偵字第2292號
    被      告  丙○○  男  21歲（民國○○年○月○日生）
                        住臺北縣新莊市○○路36巷27號
                        國民身分證統一編號：Ｚ000000000號
上列被告因竊盜案件，業經偵查終結，認為宜聲請以簡易判決處
刑，茲將犯罪事實及證據並所犯法條分敘如下：
        犯罪事實
一、丙○○意圖為自己不法之所有，於民國98年4月21日晚間7時
    許，在乙○○所經營位於臺北縣新莊市○○街16巷2號1樓「
    皇冠租書城」內，徒手竊取書櫃上之小說「聖魔邪靈」第2
    、3集及奇門道法第16至19集得手後，並將之藏放在不知情
    之友人李昶緯所開設位於臺北縣新莊市○○街101巷2弄1號1
    樓之美容店；溫詳宇復意圖為自己不法之所有，於同年月26
    日晚間11時20分許，至上開租書店以同上手法竊取書櫃上之
    小說「不滅之旅」第6至10集得手，嗣溫詳宇欲離去之際為
    乙○○察覺有異報警處理，始循線查悉上情。
二、案經臺北縣政府警察局新莊分局移送偵辦。
        證據並所犯法條
一、上開犯罪事實，業據被告丙○○於警詢時及偵查中均坦承不
    諱，核與被害人乙○○於警詢之指訴情節相符，復據證人李
    昶緯證述綦祥，並有扣押物品目錄表及贓物認領保管單各1
    紙在卷可稽，被告前揭犯嫌洵堪認定。
二、核被告所為，係觸犯刑法第320條第1項之竊盜罪嫌2次。上
    開罪嫌間，其犯意各別、罪名互異，請予分論併罰。
三、依刑事訴訟法第451條第1項聲請逕以簡易判決處刑。
    此    致
臺灣板橋地方法院
中    華    民    國    98    年    5    月    5    日
                              檢察官  甲○○
本件正本證明與原本無異
中    華    民    國    98    年    5     月    20    日
                              書記官


司法院資訊處製作；財團法人民間司法改革基金會備份。
